Minutes et répertoires du notaire Jean MURET, 30 juillet 1585 - 7 octobre 1614 (étude XXXIV)
Archives nationales
- Minutes de Jean MURET, 30 juillet 1585 - 7 octobre 1614; MC/ET/XXXIV/1 - MC/ET/XXXIV/27
  - Minutes (inventaires après décès). 1610 - 1614, 9 septembre, 1610 - 9 septembre 1614; MC/ET/XXXIV/27
    - Inventaire après décès de Magdelaine JULLIEN, décédé ce même mois veuve de Louis BOURDIN, marchand épicier bourgeois de Paris à la requête de ses enfants. Mention d'un damier garni de ses dames prisé 20 sols., 29 mars 1612; MC/ET/XXXIV/27
      Orfèvrerie, 1 epinette, 1 jeu de dames, tapisserie, tableaux, 1 paire d'orgues. [Bibliothèque].
      inventaire; Jullien, Magdelaine
    - COLLET (Jean) maître savetier rue Saint-Denis en une échoppe sous le grand dortoir de l'hôpital de la Trinité paroisse Saint-Sauveur + 31 mars 1610 § Inventaire après décès de Jean COLLET à la requête de Noëlle AUVRAY son épouse tutrice de Jean, 14 ans - Robert, 11 ans - Martin, 10 ans - Nicolas, 8 ans - ses enfants, 30 mars 1612; MC/ET/XXXIV/27
      inventaire après décès; Collet, Jean
    - DECORBEIL (Jehanne) + 21 mars § Inv. après décès de Jehanne DECORBEIL à la requête de Loys RIOU marchand maître papetier colleur de feuilles demeurant rue Quiquetonne en la maison appelée 'l'hôpital de l'égl. Saint-Eust.', tuteur de Nicolas MOIREAU 7 ans - Jehanne, 4 ans, mineurs de François M. ses petits enfants, marchand fripier, Jehanne RIOU jadis sa femme, fille dud. défunt - Orfèvrerie, 12 avril 1612; MC/ET/XXXIV/27
      inventaire; Decorbeil, Jeanne; Riou, Louis
    - PAPETIER COLLEUR de FEUILLES § Inv. de Jehanne DECORBEIL ep. de Louis RIOU maître dud. métier, 15 avril 1612; MC/ET/XXXIV/27
    - GONDIER (Claude) m/d fripier b de P. décédé le 12 du mois. § Inv. après décès de Claude GONDIER à la requête d'Etiennette RIOU son ép. dem/t r. Montmartre à l'enseigne contre le mur la fleur de lys de marbre noir paroisse Saint-Eust. et ses 2 enfants - Tableaux - orfèvrerie - Jeux - Tapisserie, 15 mai 1612; MC/ET/XXXIV/27
      inventaire; Gondier, Claude
    - GUILLEMEAU (Michel) Sergent et garde de la marchandise de poisson de mer, décédé le 17 juin § Inv. après décès de Michel GUILLEMEAU à la requête de Nicole GONDÉ, sa veuve demeurant pointe Saint-Eustache et de Nicolas FIEFFÉ, maître joueur d'instruments, r. des Prêcheurs, à cause de Marie GUILLEMEAU son ép. fille dud. défunt - Tableaux, 2 juillet 1612; MC/ET/XXXIV/27
      inventaire; Guillemeau, Michel
    - GILBERT (Barthelemy) maître Savetier § Inv. après décès de Barthelemy GILBERT à la requête de Jehanne GILBERT son ép. demeurant r. Jh. Gigne dite de la Reale à l'image Sainte-Catherine paroisse Saint-Eustache - tutrice de Madeleine, 13 ans - Madeleine, 11 ans - Comilianne ( ? ) 8 ans., 5 juillet 1612; MC/ET/XXXIV/27
      inventaire; Gilbert, Barthelemy
    - DECONGIS (Germain) maître chapelier + 13 du mois § Inv. après décès de Germain DECONGIS à la requête de Marguerite SALAMBIER, son ép. demeurant r. et paroisse Saint-Sauveur près la maison du heaume, 20 juillet 1612; MC/ET/XXXIV/27
      inventaire; Decongis, Germain
    - CHAMPENOIS (Jude) + 18 janvier maître scellier lormier § Inventaire après décès de Jude CHAMPENOIS à la requête de Françoise DUBOYS son épouse demeurant rue d'Orleans à l'enseigne du point du jour paroisse Saint-Eust, tutrice de Philippe, 16 ans - Maurice, 12 ans - et de Charles LABEAU maître maréchal rue Michel le Comte et FrançoiseCHAMPENOIS son épouse fille dudit défunt et FrançoiseDELEANE sa première femme; Tableaux, 20 août 1612; MC/ET/XXXIV/27
      inventaire; Champenois, Jude
    - MEGODAIS (Jacques) marchand à Laval au Maine + aud pays du Maine depuis longtemps § Inv. après décès de Jacques MEGODAIS à la requête de Renée REGNARD son ep. r. de la fromagerie et de Jehan COLLEMAS tapissier ordinaire de la Reine Mte, tuteur de Anne M. fille dud. défunt Orfèvrerie, 20 octobre 1612; MC/ET/XXXIV/27
      inventaire; Megodais, Jacques
    - CIRET (Sebastienne) + 13 de ce mois § Inventaire après décès de Sebastienne CIRET à la requête de Theophile DUBOYS marchand boulanger au faubourg Montmartre, lieudit 'le chemin herbu', son épouse demeurant en la maison appartenant à Pierre CHAMBIGE juré du Roi en maçonnerie; Tableau, 26 octobre 1612; MC/ET/XXXIV/27
      inventaire après décès; Ciret, Sébastienne
    - LANQUEST (Jehan) maître Savetier au commencement de juin § Inv. après le décès de Jehan LANQUEST à la requête de Jeanne LEBEGUE, son ép. tutrice de Jacques, 5 ans Isabelle, 1 an - Ses enfants mineurs - demeurant r. Comtesse d'Artois en une maison appellée 'le petit hôtel de Bourgogne', 6 novembre 1612; MC/ET/XXXIV/27
      inventaire; Lanquest, Jehan
    - POTIER (Pierre) maître coudeur de draps déc. 1611 § Inv. après décès de Nicole DALLERET son ép. r. du petit lieu à l'enseigne du mouton blanc tutrice de Martin, 15 ans - Guillaume, 11 ans - Marguerite, 7 ans et 3 autres majeurs, 14 janvier 1613; MC/ET/XXXIV/27
      inventaire; Potier, Pierre
    - PICHAFFRE (Jehan) archer des gardes du corps du Roi + 5 octobre dernier § Inv. après décès de Jehan PICHAFFRE à la requête de Guillemette DUBERT sa vve, tutrice de Jehanne, 15 ans - Jehanne, 12 ans - Orfèvrerie, 17 janvier 1613; MC/ET/XXXIV/27
      inventaire; Pichaffre, Jehan
    - BAZIN (marie) + des 13 mois § Inventaire après décès de Marie BAZIN à la requête de Jehan QUILLET maître fondeur en terre et sable, père et tuteur de Marthe 17 ans - Marie, 15 ans - ses 2 filles, 24 janvier 1613; MC/ET/XXXIV/27
      inventaire après décès; Bazin, Marie; Quillet, Jean
    - LEMAIRE (Loys) gagne denier + 26 juin dernier § Inv. après décès de Loys LEMAIRE à la requête de Claude LE MAIRE gagne denier r. Saint-Denis à l'enseigne de la Chasse, en son nom et agissant pour Jacques, 20 ans François, 11 ans - Tous enfants de Loys LEMAIRE et de Jehanne NEUTTE, jadis sa femme, 1er mars 1613; MC/ET/XXXIV/27
      inventaire; Lemaire, Louis
    - LANGEVIN (Geoffroy) détailleur de poissons de mer, mort le 12 février § Inv. après décès de Geoffroy LANGEVIN à la requête de Marie MARTEAU son ép. r. Montorgueil en la maison de la chaîne paroisse Saint-Sauveur, tutrice de Claude 14 ans François, 10 ans - ses enfants mineurs et de Jh. CAPRY marchand de vins à cause de Marie LANGEVIN son ép. Tableaux-, 26 avril 1613; MC/ET/XXXIV/27
      inventaire; Langevin, Geoffroy
    - Inventaire après décès de Marie HOUZEAU décédée le 2 du mois, à la requête de Nicolas de NAVARRE marchand fripier rue de la Tonnelerie enseigne au grand turc, tuteur de Simon, 9 ans Marie 5 ans - Enfants mineurs de lad. défunte une épinette - Tableaux - Bibliothèque,[parmi les ouvrages cités figure les 130 discours de Jules Mazariny de la Compagnie de Jésus] - Orfèvrerie., 20 juin 1613; MC/ET/XXXIV/27
      Fichier Bibliothèques.; Fichier Artisans XVIIe siècle.
      inventaire; Houzeau, Marie; Navarre, Nicolas de
    - ORFEVRERIE § Inventaire, de Françoise BOULLANGER à la requete de Denis BERROYER marchand boucher rue des Prêcheurs, enseigne de la corne de cerf, paroisse Saint-Eustache, tuteur de Guillaume B. son fils, 26 mois - mention d'un hochet d'argent parmi de 6 sonnettes et d'une chaîne d'argent prisé 10 l., 9 juillet 1613; MC/ET/XXXIV/27
      inventaire; Boullanger, Françoise; Berroyer, Denis
    - AUVRAY (Marguerite) + 29 août § Inventaire après décès de Marguerite AUVRAY à la requête de Jehan ARNOUL marchand de vins sous les piliers des Halles à l'enseigne des 3 pigeons paroisse Saint-Eustache. Et à la requête de Jeh. AUVRAY maître Savetier, héritier de ladite défunte sa fille - Tableaux - Orfèvrerie, 2 septembre 1613; MC/ET/XXXIV/27
      inventaire après décès; Auvray, Marguerite
    - BEDEAU (Geneviève) + 15 août § Inventaire après décès de Geneviève BEDEAU à la requête de Claude MESTAYER, b de P maître paulmier au jeu de paume de la Salamandre rue des 2 portes paroisse Saint-Sauveur tuteur de Arnauld, 7 ans Louis, 5 ans - Nicole, 4 ans, ses enfants mineurs - En la présence de M. FORBET maître paulmier bourgeois de Paris rue de Thorigny oncle à cause de Jehanne BEDEAU, son ép. - Armes - Orfèvrerie, 2 septembre 1613; MC/ET/XXXIV/27
      inventaire après décès; Bedeau, Geneviève
    - LECONTE (Jehanne) + le 11 an mois § Inv. après décès de Jehanne LECONTE à la requête de Claude CAUCHER maître tonnelier, son mari - Jeu de damier - Orfèvreries, 16 septembre 1613; MC/ET/XXXIV/27
      inventaire; Leconte, Jeanne; Cauchée, Claude
    - BOULARD (Laurent) marchand de vins bourgeois de Paris + 20 juin § Inventaire après décès de Laurent BOULARD à la requête de Geneviève MOREAU, son épouse demeurant sous les piliers ds Halles à l'enseigne du Grand Chenet et étant la tutrice de Laurent, 6 ans Jacques, 5 ans - Geneviève, 4 ans, ses enfants; Tableaux - Orfèvrerie -, 1er octobre 1613; MC/ET/XXXIV/27
      inventaire après décès; Boulard, Laurent
    - THIROUIN (Marie) + 22 Septembre § Inv. après décès de Marie THIROUIN à la requête de Nicolas PETIT son mari, juré porteur de grains à Montorgueil, tuteur de Jacqueline P. sa fille, 7 mois Tableaux - Orfèvrerie., 14 novembre 1613; MC/ET/XXXIV/27
      inventaire; Thirouin, Marie; Petit, Nicolas
    - ROUSSEL (Michelle) + il y a 2 ans § Inv. après décès de Michelle ROUSSEL à la requête de Jean FOUCQUET maître tissutier rubannier rue et paroisse Saint-Sauveur, tuteur de Jean, 15 ans - Isabelle, 8 ans - Edme, 6 ans - Nicolas, 4 ans - Tableaux., 9 décembre 1614; MC/ET/XXXIV/27
      inventaire; Roussel, Michelle
    - CHAPELIER § Inventaire de Germain DECONGIS maître dudit métier, 12 juillet 1620; MC/ET/XXXIV/27